臺灣板橋地方法院刑事判決　　　　　　　　　　　　九十二年度易字第三八六號
　　公　訴　人　臺灣板橋地方法院檢察署檢察官
　　被　　　告　丙○○
　　　　　　　　甲○○
　　　　　　　　乙○○
　　　　　　　　丁○○
右列被告等因竊盜等案件，經檢察官提起公訴（九十二年度偵字第一八六二二號、第
一三九四七號），本院判決如左：
    主  文
丙○○、甲○○共同於夜間侵入住宅竊盜未遂，各處有期徒刑柒月。
乙○○搬運贓物，處有期徒刑參月，如易科罰金，以參佰元折算壹日。
丁○○無罪。
    事  實
一、乙○○曾因竊盜案件，經臺灣士林地方法院及本院分別於民國九十年八月八日及
    九十一年十二月十八日，各以九十年度易字第三一一號及九十一年度易字第二二
    二一號均判處有期徒刑七月確定，並經本院以九十二年度聲字第七一九號定應執
    行有期徒刑一年一月。復因竊盜案件，經本院於九十二年四月二十五日以九十二
    年度易字第三十號判處有期徒刑十月確定，且與上揭定執行刑部分接續執行，現
    仍執行中（本案未構成累犯）。
二、緣戊○○意圖為自己不法之所有，於九十二年七月二十日凌晨，乘己○○位於臺
    北縣三重市○○街九十二號之公寓大門未上鎖之際，侵入該公寓，以螺絲起子破
    壞該公寓一、二樓樓梯間之儲藏室門鎖後，徒手竊取己○○所有置放於該儲藏室
    內之木工電鋸三台、木工修邊機三台、電動磨砂機一台及電鑽一台（所涉竊盜罪
    嫌由本院以九十三年度簡字第一０五０號審理中），得手後旋將上開竊得之物品
    以垃圾袋分裝成三包，並以電話聯繫丙○○，洽請丙○○騎乘機車至臺北縣三重
    市○○街九十二巷口協助載運物品。惟戊○○見丙○○遲未出現，恐其犯行為人
    察覺，遂先行搭乘計程車搬運上開竊得物品前往甲○○位於臺北縣三重市○○街
    二二０巷六號二樓住處，並將該批財物置於甲○○住處樓梯間。丙○○接獲戊○○之電話後，騎乘機車搭載乙○○前往臺北縣三重市○○街九十二巷口之便利商
    店欲與戊○○會面，惟因戊○○已先行離開，丙○○、乙○○遂一同前往甲○○
    上開住處，並在該處與甲○○、戊○○聊天。戊○○於閒聊中告知甲○○、丙○○、乙○○其前揭竊盜犯行及藏置贓物之經過，丙○○、甲○○認有機可乘，竟
    共同意圖為自己不法之所有，於九十二年七月二十日凌晨三時許，由甲○○騎乘
    車號ＦＪＰ－４２９號機車搭載丙○○，前往己○○上開公寓，由丙○○在外把
    風等候，甲○○侵入該公寓，著手竊取己○○置於該公寓一、二樓樓梯間儲藏室
    內之空氣槍釘，適為由樓上下樓查看之己○○當場發覺致未得逞，甲○○旋逃至
    街道上，欲騎乘上開機車搭載丙○○離開現場，己○○追出門外攔阻在該機車前
    方，呼喊捉賊，甲○○為逃避追捕，即發動機車油門，乘己○○閃避之際逃離現
    場。甲○○、丙○○返回甲○○上開住處後，甲○○向戊○○表示不得將上開竊
    得財物置於其住處樓梯間，戊○○遂委由乙○○以電話聯繫不知情之丁○○駕駛
    車牌號碼ＢＺ－６５１０號之自小客車前來載運上開贓物，由戊○○一人將上開
    贓物搬運藏放於丁○○該車後車廂內，再由丁○○駕駛該車至臺北縣三重市○○
    街三五七巷五十七號之二住處前停放。嗣因己○○記下甲○○所騎乘上開機車之
    車牌號碼後報警處理，經警於同日上午四時許循線查獲甲○○，並由甲○○帶同
    警方前往丁○○住處前之自小客車後車廂內扣得上開贓物。
三、案經臺北縣政府警察局三重分局移送臺灣板橋地方法院檢察署檢察官偵查起訴。
    理  由
壹、有罪部分
一、訊據被告乙○○對於其知悉上開物品為戊○○竊取之贓物，並於右揭時地聯繫被
    告丁○○前往被告甲○○住處載運上開贓物等節均自白不諱；被告丙○○、甲○○固直承曾由甲○○騎乘車號ＦＪＰ－４２９號機車搭載丙○○行經己○○上開
    公寓之事實，惟均否認有何加重竊盜之犯行，同辯稱：當時係因被告丙○○之皮
    包遺失，因此被告丙○○央求被告甲○○騎乘該機車搭載其沿路尋找皮包，途經
    臺北縣三重市○○街九十二號時，突然有人朝著被告甲○○呼叫追賊，其二人亦
    莫名所以，因此被告甲○○旋即騎乘機車搭載被告丙○○離開現場返回甲○○住
    處云云。
二、經查：
(一)、證人戊○○於本院審理中到庭具結證稱：九十二年七月二十日凌晨三點許，伊一
    人前往臺北縣三重市○○街九十二號公寓，當時該公寓大門未上鎖，伊進入後用
    螺絲起子將該公寓內一、二樓間之儲藏室之門鎖撬開，竊取置於其內之一些木工
    電鋸三臺、木工修邊機三台、電鑽一台、磨砂機一台等物，在儲藏室內用垃圾袋
    將該等物品裝成三袋。偷完後伊打電話給丙○○，請丙○○至臺北縣三重市○○
    街九十二巷幫忙載運一些物品，當時伊未告訴丙○○是何東西，丙○○亦未詢問
    。後來丙○○太晚到，伊擔心他人發覺，即搭乘計程車前往甲○○住處，並將上
    開物品先行置放於該處。丙○○後來騎乘機車搭載乙○○前往臺北縣三重市○○
    街九十二巷，然因未見到伊，二人遂前往甲○○住處。後來伊在甲○○住處與丙○○、乙○○及甲○○聊天，伊才告訴丙○○、乙○○與甲○○上開物品乃伊竊
    取而來，甲○○表示上開贓物不要放在其住處，於是伊拜託乙○○，再由乙○○
    聯絡丁○○開車前來載運，丁○○到達時，伊一人將上開贓物搬運至丁○○車上
    ，乙○○跟丙○○、甲○○三人則在樓上聊天沒有下來，丁○○不知是贓物等語
    綦詳（見本院九十三年六月三十日審判筆錄），核與被告乙○○所供稱：當晚伊
    與丙○○在一起，接獲戊○○之電話後，丙○○與伊即騎乘機車前往臺北縣三重
    市○○街九十二巷口之便利商店，然到達該處時，戊○○已經離開，戊○○在電
    話中並未提及有偷到東西，需請伊與丙○○前往協助搬運等語相符（見本院上開
    審判筆錄），被告丙○○則供陳：當天晚上伊與乙○○同在一處，戊○○打電話
    給伊，要求伊與乙○○前往臺北縣三重市○○街九十二號附近之便利超商，伊與
    乙○○到達時，見到戊○○騎乘之機車邊綁好一袋袋之物品，戊○○嗣後即自行
    載運前揭物品前往甲○○住處，伊與甲○○亦一同前往等語（見本院九十三年二
    月十日準備程序筆錄及上開審判筆錄），是針對丙○○、乙○○究否曾與戊○○
    在臺北縣三重市○○街九十二巷口附近之便利商店會面，抑或戊○○因遲未會晤
    丙○○、乙○○，已先行搭乘計程車離開乙節，被告丙○○之供詞固與戊○○、
    乙○○之陳述有所出入，然戊○○乃獨自一人侵入上開公寓，破壞儲藏室之門鎖
    後，竊取己○○所有之上開財物，並獨自載運該批贓物前往甲○○住處藏放，丙○○、乙○○並未參與，且戊○○在甲○○住處方告知乙○○、丙○○、甲○○
    該批物品乃贓物等情，均據戊○○、乙○○、丙○○三人陳述一致，應可採信。
(二)、被告甲○○於夜間侵入己○○所居公寓著手竊取財物之經過，業經證人己○○於
    本院審理時具結證以：九十二年七月二十日凌晨三點許，伊位於臺北縣三重市○○街九十二號一、二樓間之儲藏室遭人侵入竊取物品，當時伊從樓上下來，發現
    甲○○在儲藏室內，儲藏室之物品已遭人竊取一空，甲○○係因貪心返回儲藏室
    欲拿空氣槍釘，故被伊撞見，伊對甲○○說被抓到了，還要跑到哪裡去，甲○○
    即跑到道路上去，伊追至門外，看見甲○○欲騎乘機車，伊遂攔阻於甲○○機車
    前方不讓其騎走，並喊叫追賊三聲，甲○○即發動機車催油門想要逃離，伊因閃
    避而讓其騎走，但伊有記下車號後報警，警察依據車號找到甲○○，再找伊去指
    認，伊確定甲○○就是竊賊。當時還有另外一人亦參與竊盜犯行，然伊無法確定
    是何人等語屬實（見本院上開審判筆錄）。
(三)、證人己○○固無法明確指認另一名參與竊盜犯行之共犯，惟參諸被告甲○○、丙○○所一致供承：當晚丙○○搭載乙○○至甲○○住處後，甲○○復騎乘車號Ｆ
    ＪＰ－４２９號機車搭載丙○○前往己○○上開住處，經己○○呼喊抓賊，甲○○即騎乘該機車搭載丙○○逃離現場等情，足徵己○○其時所見之另名竊賊，應
    為被告丙○○無訛。又綜析前情，被告丙○○、甲○○係於甲○○住處知悉戊○○竊取前揭財物得手之消息後，認有機可乘，遂相偕騎乘機車前往己○○上開公
    寓，由被告丙○○在外把風守候，被告甲○○進入儲藏室內，著手竊取財物而為
    己○○當場查獲之事實，亦可認定。被告甲○○、被告丙○○雖辯稱當時其二人
    乃在尋找丙○○遺失之皮包云云，然被告甲○○侵入他人所居公寓內尋找皮包，
    已顯與常情有違，證人己○○復指訴當場查獲被告甲○○於儲藏室內著手竊取空
    氣槍釘之犯行歷歷，被告甲○○、丙○○所辯，殊無足取。
(四)、被告乙○○聯繫丁○○搬運上開贓物之犯行，業經被告乙○○坦承在卷，且其自
    白與證人戊○○前揭證詞、被告丁○○、丙○○、甲○○之供述均互核一致（見
    本院九十三年二月十日準備程序筆錄），足認與事實相符。
(五)、綜上，本件事證明確，被告丙○○、甲○○與乙○○之犯行均堪認定。
三、核被告丙○○、甲○○所為，係犯刑法第三百二十一條第二項、第一項第一款於
    夜間侵入住宅竊盜未遂罪。被告乙○○聯繫丁○○至甲○○住處搬運贓物，核係
    犯刑法第三百四十九條第二項之搬運贓物罪。被告丙○○與甲○○間互有犯意聯
    絡及行為分擔，為共同正犯。又被告甲○○、丙○○雖已著手於竊取空氣槍釘之
    行為，然因被害人己○○及時發現致該財物尚未脫離其管領範圍，並未發生竊得
    財物之結果，為未遂犯，依刑法第二十六條前段之規定，按既遂犯之刑減輕其刑
    。
四、再本件係戊○○先行獨自侵入己○○上開公寓，以螺絲起子破壞儲藏室之門鎖，
    並竊取木工電鋸三台、木工修邊機三台、電動磨砂機一台及電鑽一台既遂後，被
    告甲○○、丙○○嗣後方另共同基於為自己不法所有之意圖，一同前往己○○上
    開公寓，趁儲藏室門鎖已遭戊○○毀壞之際，由被告甲○○入內行竊未果，是其
    二人之竊盜未遂犯行核與戊○○之竊盜犯行無涉。公訴意旨略謂被告丙○○、甲○○係夥同戊○○竊取前揭物品得手，惟就戊○○是否確與被告丙○○、甲○○
    具有犯意聯絡與行為負擔，未予調查敘明，並逕認被告甲○○與丙○○係犯刑法
    第三百二十一條第一項第一款、第二款之加重竊盜既遂罪，均有未洽。爰審酌被
    告乙○○犯後坦承犯行，態度尚佳，其有事實欄所示之犯罪科刑執行情形，有臺
    灣高等法院被告全國前案紀錄表在卷為據，被告丙○○、甲○○一再飾詞否認，
    未知悔改，並衡諸被告丙○○、甲○○、乙○○之犯罪動機、手段、所生危害等
    一切情狀，就其三人所犯之罪，分別量處如主文所示之刑，並就被告乙○○部分
    諭知易科罰金之折算標準，以資懲儆。
貳、無罪部分
一、公訴意旨略以：九十二年七月二十日凌晨三時許，被告丁○○接獲乙○○之電話
    後，明知前揭物品乃戊○○竊取而得之贓物，仍駕駛其車牌號碼ＢＺ－６５１０
    號之自小客車前往甲○○住處載運，並將之藏放於該車後車廂內，再駕駛該車至
    其臺北縣三重市○○街三五七巷五十七號之二住處前停放，因認被告丁○○涉犯
    刑法第三百四十九條第二項搬運贓物罪嫌云云。
二、按犯罪事實應依證據認定之，無證據不得認定犯罪事實；又不能證明被告犯罪者
    ，應諭知無罪之判決；刑事訴訟法第一百五十四條第二項、第三百零一條第一項
    分別定有明文。所謂認定犯罪事實之證據，係指足以認定被告確有犯罪行為之積
    極證據而言，該項證據自須適合於被告犯罪事實認定，始得採為斷罪資料，苟未
    能發現相當證據，或證據不足以證明，自不能以推測或擬制之方法，以為裁判基
    礎，最高法院二十九年上字第三一０五號及四十年台上字第八六號判例意旨可資
    參照。
三、公訴人認被告丁○○涉犯前揭罪嫌，無非以被告丁○○載運物品係在深夜，故被
    告丁○○對其所運物品必有贓物之認識為主要論據。訊之被告丁○○則堅決否認
    有何搬運贓物之犯行，辯稱：當天晚上乙○○打電話請伊前往甲○○住處協助載
    運物品，乙○○稱該批物品乃其朋友翌日上班要用之工具，伊遂開車至甲○○住
    處，因那晚下大雨，伊自始未下車，伊不知道是誰將東西搬運至伊車上，伊載運
    物品回家後即上樓睡覺，伊根本不知所載運者係贓物等語。
四、經查：被告丁○○至甲○○住處搬運前揭物品之始末，業據被告乙○○於本院審
    理中陳稱：甲○○知悉前揭贓物置於其住處後，即要求戊○○將之移走，伊遂請
    丁○○前來將東西運走，丁○○並未詢問該批物品為何，係戊○○將該批物品置
    於丁○○之車上，伊向丁○○稱戊○○早上會去跟他拿東西等語明確（見本院九
    十三年二月十日準備程序筆錄），證人戊○○亦證陳：因甲○○表示上開贓物不
    要放在其住處，於是伊央請乙○○，再由乙○○聯絡丁○○開車前來載運，係伊
    一人將上開贓物搬運至丁○○車上，丁○○不知道該批物品是贓物等語如前，堪
    認被告乙○○洽請被告丁○○載運上開物品，並未告知被告丁○○該批物品為贓
    物，且陳稱當日上午即會向之取回，而被告丁○○、乙○○既屬熟識，被告乙○○未明白告知被告丁○○該批物品之來源，反以係友人亟需使用之物品為由，請
    求被告丁○○協助載運，被告丁○○因而臨時於深夜前往載運，亦符常理，當難
    以被告丁○○係於深夜載運物品，即率認被告丁○○主觀上已有贓物之認識，被
    告丁○○前開所辯，應為實情。公訴人所舉事證，尚有合理性之懷疑存在，無從
    說服本院確信被告丁○○確有公訴意旨所指之犯行。此外，復查無其他積極證據
    足認被告丁○○有此部分犯行，揆諸前開法條規定與判例意旨，本件既不能證明
    被告丁○○犯罪，自應諭知其無罪之判決。
據上論斷，應依刑事訴訟法第二百九十九條第一項前段、第三百零一條第一項，刑法
第二十八條、第三百二十一條第二項、第一項第一款、第三百四十九條第二項、第二
十六條前段、第四十一條第一項前段，罰金罰鍰提高標準條例第一條前段、第二條，
判決如主文。
本案經檢察官李吉祥到庭執行職務。
中　　華　　民　　國　　　九十三　　　　年　　七　　　月　　　十四　　  日
                                      臺灣板橋地方法院刑事第十二庭
                                          審判長法　官  許仕楓
                                                法  官  陳恒寬
                                                法  官  吳佳穎
右正本證明與原本無異。
如不服本判決，應於判決送達後十日內，向本院提出上訴狀。
                                                書記官   呂妍旻
中　　華　　民　　國　　　九十三　　　　年　　七　　　月　　　十四　　  日
中華民國刑法第三百二十一條
犯竊盜罪而有左列情形之一者，處六月以上、五年以下有期徒刑：
一  於夜間侵入住宅或有人居住之建築物、船艦或隱匿其內而犯之者。
二  毀越門扇、牆垣或其他安全設備而犯之者。
三  攜帶兇器而犯之者。
四  結夥三人以上而犯之者。
五  乘火災、水災或其他災害之際而犯之者。
六  在車站或埠頭而犯之者。
前項之未遂犯罰之。
刑法第三百四十九條
收受贓物者，處三年以下有期徒刑、拘役或五百元以下罰金。
搬運、寄藏、故買贓物或為牙保者，處五年以下有期徒刑、拘役或科或併科一千元以
罰金。
因贓物變得之財物以贓物論。
